臺灣屏東地方法院民事裁定
111年度抗字第44號
抗  告  人  陳柏銓  
相  對  人  徐明瑛  
上列抗告人與相對人間聲請本票裁定事件，抗告人對於中華民國
111年3月31日本院111年度司票字第97號裁定提起抗告，本院裁
定如下：
    主  文
抗告駁回。
抗告程序費用新台幣1,000元由抗告人負擔。
    理  由
一、按票據法第123條所定執票人就本票聲請法院裁定強制執行
    事件，由票據付款地之法院管轄。非訟事件之全部或一部，
    法院認為無管轄權者，依聲請人聲請或職權以裁定移送其管
    轄法院。非訟事件法第194條第1項及同法第5條準用民事訴
    訟法第28條第1項分別定有明文。又本票未載付款地者，以
    發票地為付款地；未載發票地者，以發票人之營業所、住所
    或居所所在地為發票地，票據法第120條第4項及第5項亦設
    有明文。且本票發票人票據債務之成立，應以發票人交付本
    票於受款人完成發票行為之時日為準，其付款地及發票地自
    亦應於此時確定。故本票如未載付款地及發票地，依票據法
    第120條第5項、第4項之規定，應以發票人完成發票行為時
    之營業所、住所或居所所在地定其管轄法院。
二、本件相對人以其執有抗告人於民國110年8月6日簽發，金額
    新台幣420萬元，未載到期日，並免除作成拒絕證書之本票1
    紙（下稱系爭本票），經提示未獲付款為由，依票據法第12
    3條規定，聲請裁定許可對抗告人為強制執行，並提出系爭
    本票為證。原裁定認本院無管轄權，依職權將本件移送有管
    轄權之臺灣桃園地方法院（下稱桃園地院）。
三、抗告人抗告意旨略以：伊與相對人間並無金錢往來，亦無債
    權債務關係存在，本件希由本院審理，原裁定遽將本件移送
    桃園地院，容有未洽，爰提起抗告，請求廢棄原裁定等語。
四、經查，系爭本票未載付款地及發票地，依前揭說明，應以發
    票人即抗告人於發票時之營業所、住所或居所所在地為付款
    地，而抗告人於110年8月6日簽發系爭本票時，設籍於桃園
    市八德區，有其個人戶籍資料查詢結果在卷可稽，堪認系爭
    本票之付款地在桃園市八德區，則本院就本件自無管轄權，
    原裁定將之移送有管轄權之桃園地院，於法並無不合。抗告
    人徒以前揭情詞，指摘原裁定不當，求予廢棄，非有理由，
    應予駁回。
五、據上論結，本件抗告為無理由，依非訟事件法第46條、第21
    條第2項、第24條第1項，民事訴訟法第495條之1第1項、第4
    49條第1項、第78條，裁定如主文。
中　　華　　民　　國　　111 　年　　5 　　月　　19　　日
                  民事第二庭    審判長法  官　凃春生
　　　　　　　　　                    法  官  俞亦軒
                                      法  官  林昶燁
正本係照原本作成。
如對本裁定抗告須於裁定送達後10日內向本院提出抗告狀，並繳
納再抗告費新台幣1,000元。再為抗告應以適用法規顯有錯誤為
理由，並經本院之許可，該許可以原裁定所涉及之法律見解具有
原則上之重要性者為限。
中　　華　　民　　國　　111 　年　　5 　　月　　19　　日
                                       書記官　潘豐益